【裁判字號】    95,聲判,1
【裁判日期】    950630
【裁判案由】    聲請交付審判
【裁判全文】
臺灣雲林地方法院刑事裁定               95年度聲判字第1號
聲  請  人  甲○○
代  理  人  張雯峰律師
被      告  乙○○
            丙○○
上列聲請人因被告等竊佔案件，不服臺灣高等法院臺南分院檢察
署檢察長中華民國94年12月28日94年度上聲議字第840 號駁回聲
請再議之處分（原不起訴處分案號：臺灣雲林地方法院檢察署93
年度偵字第3097號），聲請交付審判，本院裁定如下：
    主  文
聲請駁回。
    理  由
一、按告訴人不服上級法院檢察署檢察長或檢察總長認再議為無
    理由而駁回之處分者，得於接受處分書後10日內委任律師提
    出理由狀，向該管第一審法院聲請交付審判；又法院認為交
    付審判之聲請不合法或無理由者，應駁回之。刑事訴訟法第
    258 條之1 第1 項、第258 條之3 第2 項前段，分別定有明
    文。
二、聲請交付審判意旨略以：(一)被告乙○○辯稱於民國92年3 月
    間即已將系爭土地返還富慶砂石行，係工人不小心仍在該地
    使用2 、3 個月之久等語。然查，聲請人於91年3 月4 日即
    以另名告訴人何宗侃名義發存證信函，告知德寶營造股份有
    限公司（下稱德寶公司）系爭土地為聲請人等所有，並通知
    其有嚴重污染、破壞系爭土地之行為，被告乙○○擔任德寶
    公司工地主任，有於現場監督工程、指揮工人之權能，對富
    慶砂石行與聲請人在系爭土地有嚴重糾紛等情，自然知之甚
    稔，其明知自己在返還系爭土地於富慶砂石行後，已無權利
    使用系爭土地，其又向經聲請人等終止系爭土地使用借貸關
    係之丙○○請求准予使用，即難謂與最高法院52年度台上字
    第2242號、89年度台上字第4625號及台灣高等法院87年度上
    易字第1740號判決相當；又被告乙○○既係在現場負責監督
    工程、指揮工人等職，現場工人自對之言聽計從，被告乙○
    ○既辯稱92年3 月間即已將系爭土地返還，焉有不明白告知
    所統領之工人之理，且返還係指事實上占有之移轉，如德寶
    公司所遺留器物均已於92年3 月間搬空殆盡，工人豈有不知
    就系爭土地已失使用權利之理，就經驗法則上言，如非被告
    乙○○告知工人復行佔有使用系爭土地，工人如何敢就系爭
    土地一再使用，顯見工人竊佔系爭土地之情早為被告乙○○
    所悉。且被告乙○○先係辯稱「（你公司在92年4 月中旬以
    後，還有在使用該土地？）沒有。是工人不小心在該地使用
    」等語，嗣隨即又辯稱「（92年4 月以後，你們還在該地做
    水泥模型、停車、堆放物品、並傾倒混凝土？）富慶砂石行
    有告訴我及工人說該地可以繼續使用」等語（93年11月3 日
    檢察事務官訊問筆錄），被告乙○○是否經第三人同意於92
    年4 月佔有系爭土地，前稱工人不小心，後卻稱經第三人同
    意，相較下更顯有予盾。原偵查機關不察此情，遽為被告乙
    ○○所辯「工人不小心」係其欠缺不法意圖之認定，未就工
    人為訊問是否其使用系爭土地係受被告乙○○指示、亦未察
    被告乙○○是否已知丙○○就系爭土地無使用權源等情，即
    逕認本件係屬民事糾紛而為不起訴處分並駁回再議之聲請，
    實欠允當；(二)被告丙○○偵訊時供稱：我們只是在整地，所
    有土壤都還在現場，內含有之混凝土塊、碎石級配是要拿來
    滾壓填實，故需將混凝土攪碎，整地未完成前，才與鄰地有
    落差等語，其中實有多處不合論理及經驗法則之予盾。首先
    ，聲請人出借系爭土地給被告丙○○時，雙方約定「填高至
    德寶公司承租土地等高，並負責使恢復至能耕作之情況」，
    故按理被告丙○○整地之方法應係使恢復至能耕作之情況，
    亦即被告丙○○只需將其原先鋪設在德寶公司歸還時原已等
    高之系爭土地表面之級配刮除（約30公分），然後再回填可
    耕作之土壤即足，惟被告丙○○卻將系爭土地挖取1 公尺以
    上之深度（93年11月15日檢察事務官訊問筆錄），又被告丙
    ○○稱其欲回填之農土係於林內及集集買來的，並有發票為
    證（93年11月15日檢察事務官訊問筆錄），然卷內均未見被
    告丙○○提出發票，亦未見被告丙○○將所稱購買之農土搬
    運至系爭土地，可知被告丙○○所辯無非係臨訟杜撰推託之
    詞。其次，被告丙○○稱混凝土塊、碎石級配是要拿來滾壓
    填實，故需將混凝土攪碎云云。惟查，整地之方法應係使恢
    復至能耕作之情況，衡諸經驗法則，混凝土塊、碎石級配不
    適於供作農耕用土壤，供農用土壤亦應翻鬆而非滾壓填實，
    其在檢察事務官訊問筆錄中稱「（何以你在現場打混凝土做
    何用？）打混凝土要清除走」等語，顯見被告丙○○明知要
    將土壤恢復至能耕作之情況，不得將碎混凝土摻於土壤中，
    卻又於93年12月15日訊問時稱「（混凝土攪碎後何以與現場
    土壤混合？）混凝土我們先打碎，再用挖土機清理，整地集
    中，再以石虎攪碎，所以土壤內會有混凝土塊」云云，其到
    底要清除混凝土或混合混凝土於土壤中，供述有前後予盾，
    實至為灼然，而其客觀上確係將混凝土混合於土壤中，堆置
    於系爭土地南側之鄰地。再者，混合混凝土於土壤中充作級
    配，其市場價格高昂，此為被告丙○○於93年11月15日檢察
    事務官偵訊時供稱「該土石方經其加工後，價值已增加至新
    台幣（下同）6 、7 百萬元」等語所認，惟偵訊筆錄漏未對
    被告露出竊取該批土石方犯意之飛躍表動等言為記載，況93
    年11月15日檢察事務官偵訊時，被告丙○○恐挖取土石之行
    為檢方所發現，辯稱該批土石方係其由林內某砂石場購買運
    至系爭土地旁置放，經檢事官訊以於何時日，僱用何人駕駛
    何車，其支吾不能作答，始自承挖取自系爭土地（此亦未記
    載於筆錄中），且被告丙○○於94年10月7 日檢察官訊問時
    供稱「（你填的土從何處買來？填多少？）1 千多立方的土
    ，是從臺南買來的」等語，檢察官諭知其應陳報購買土壤的
    證明文件，卻未見被告丙○○依命陳報，又被告丙○○亦供
    稱「（你在土地上的砂石土堆會搬走？）是，我要搬走」之
    語，均可見被告丙○○自始即係欲竊取該批土方加工後再為
    出賣，而著手挖取系爭土地土方之竊盜行為。原不起訴處分
    及駁回再議之裁定均以「無減少土石方數量或遭外運變賣」
    ，認被告丙○○無不法所有意圖，實有誤謬，為此請求勘驗
    93年11月17日檢察事務官偵訊錄音紀錄。末者，被告丙○○
    已有竊盜罪之不法所有之意圖，又本件事實堪認被告丙○○
    已達著手階段，被告丙○○雖未將挖取之土石方賣出，無有
    無減少土石方數量情事，然參諸最高法院49年台上字第939
    號判例，被告既將系爭土地土石挖取堆置，不得謂非已移入
    於自己實力支配之下，其竊盜行為即已完成，自難因其土石
    尚未搬離現場，而謂為竊盜未遂云云。
三、本件聲請人雖以前揭理由認被告乙○○涉犯竊佔罪、被告丙
    ○○涉犯竊盜罪嫌，而向本院聲請交付審判（聲請人原告訴
    被告乙○○、丙○○涉犯違反廢棄物清理法罪嫌部分，不在
    聲請交付審判範圍內）。惟：按犯罪事實應依證據認定之，
    無證據不得認定犯罪事實，刑事訴訟法第154 條第2 項定有
    明文；又告訴人之告訴，係以使被告受刑事訴追為目的，是
    其陳述是否與事實相符，仍應調查其他證據以資審認；而犯
    罪事實之認定，應憑證據，如未能發現相當證據，或證據不
    足以證明，自不能以推測或擬制之方法，以為裁判基礎；另
    認定不利於被告之事實，須依積極證據，苟積極證據不足為
    不利於被告事實之認定時，即應為有利於被告之認定，更不
    必有何有利之證據（最高法院52年台上字第1300號、40年台
    上字第86號及30年上字第816 號判例意旨足資參照）。再者
    ，刑事訴訟法第258 條之1 規定告訴人得向法院聲請交付審
    判，係新增對於「檢察官不起訴或緩起訴裁量權」制衡之一
    種外部監督機制，法院僅就檢察官所為不起訴或緩起訴之處
    分是否正確加以審查，以防止檢察機關濫權，依此立法精神
    ，同法第258 條之3 第3 項規定法院審查聲請交付審判案件
    時「得為必要之調查」，其調查證據之範圍，自應以偵查中
    曾顯現之證據為限，不得就告訴人新提出之證據再為調查，
    亦不得蒐集偵查卷以外之證據，否則將與刑事訴訟法第260
    條之再行起訴規定，混淆不清。是法院於審查交付審判之聲
    請有無理由時，除認為告訴人所指摘不利被告之事證未經檢
    察機關詳為調查或斟酌，或不起訴處分書所載理由違背經驗
    法則、論理法則或其他證據法則，否則，不宜率予裁定交付
    審判（法院辦理刑事訴訟案件應行注意事項第134 項參照）
    ；且法院裁定交付審判，即如同檢察官提起公訴，使案件進
    入審判程序，是法院裁定交付審判之前提，必須偵查卷內所
    存證據已符合刑事訴訟法第251 條第1 項規定「足認被告有
    犯罪嫌疑」檢察官應提起公訴之情形，亦即該案件已跨越起
    訴門檻，若需再為起訴審查，則易生裁判矛盾並造成訴訟遲
    延。縱或法院對於檢察官所認定之基礎事實有不同判斷，但
    如案件仍須另行蒐證偵查始能判斷應否交付審判者，因交付
    審判審查制度並無如同再議救濟制度得為發回原檢察官續行
    偵查之設計，法院仍應依同法第258 條之3 第2 項前段規定
    ，以聲請無理由裁定駁回。經查：
  (一)本件案外人德寶公司於90年11月25日向案外人富慶砂石行承
    租系爭土地時，德寶公司當時係由陳偉明代表丙○○簽約，
    並非被告乙○○代表簽約之事實，業據被告乙○○陳明甚詳
    （93年11月5 日檢察事務官詢問筆錄），並有卷附土地租賃
    契約書可稽，是本件臺灣雲林地方法院檢察署檢察官不起訴
    處分書、臺灣高等法院台南分院檢察署檢察長處分書及聲請
    人所提之聲請交付審判理由狀所載被告乙○○與富慶砂石行
    簽訂租賃契約等語，均有誤會，被告乙○○接任德寶公司所
    承包西濱快速公路WH63標工程工地主任時，上開契約關係即
    已成立並存續中，此合先敘明。
  (二)按所謂竊佔，係指違反土地所有人之意思而佔用他人之不動
    產，亦即事實上排除他人於不動產上之監督管領力，並進而
    移入自己之第三人持有支配之行為。由於不動產與動產本質
    之不同，不動產之新佔有支配關係須具有「繼續性」及「排
    他性」，始足當之。蓋不動產無法移動，其持有關係之破壞
    與建立並不明顯；非有繼續性，難以知悉其係繼續使用或一
    時利用；非有排他性，無從得悉係佔為己用或與他人共同利
    用。如行為人僅係對該地一時利用，或與他人共同利用，並
    無繼續使用或排他使用之意思，即非竊佔，自難以該罪相繩
    。本件聲請人認被告乙○○涉有竊佔系爭土地之罪嫌，無非
    以上開所舉事由為其所憑之依據。被告乙○○對於德寶公司
    與富慶砂石行間租賃系爭土地之契約關係於92年3 月1 日終
    止，嗣後在同年4 、5 月間該公司工人仍有在系爭土地上做
    水泥模型、停車、堆放物品及傾倒混凝土等事實，固不爭執
    ，惟堅決否認有何竊佔之犯行，辯稱：本公司已於92年2 月
    份左右，將系爭土地騰空交還富慶砂石行，而後續之土地整
    理、恢復原貌工作，亦由富慶砂石行處理，騰空後，由於本
    公司所屬一些車輛、工地使用之材料無處停放，經被告丙○
    ○同意，我們才暫時停放於系爭土地（見92年5 月5 日警訊
    筆錄）；92年5 月發現有使用到系爭土地後，我有叫工人收
    回來，結果工人仍不定時會去使用到，直到今年，仍可看出
    工人有使用到部分被害人土地，我也很生氣等語（見93年11
    月5 日檢察事務官詢問筆錄）。經查，依被告乙○○上開所
    辯，若被告乙○○確實已經徵得被告丙○○同意，在上開租
    賃契約終止後仍可暫時使用系爭土地，則被告乙○○應無制
    止其公司工人使用系爭土地之理，是被告乙○○上開所辯，
    雖然得到被告丙○○之證實（見被告丙○○92年5 月5 日警
    訊筆錄），但確實有所矛盾之處，其實情為何，確有疑義。
    惟德寶公司因承包上開工程，不僅承租系爭土地，亦承租系
    爭土地北方之鄰地，以為施工時建築臨時工舍（組合屋）、
    置放材料、停車場等之用，一直持續到93年10月15日方申報
    完工等事實，業據被告乙○○供述甚明，並為聲請人所不爭
    執，被告乙○○身為工地主任，雖負有管理、監督施工之責
    ，惟在土地無明顯界線之情況下，施工人員或有意或無意逾
    越至系爭土地做水泥模型、停車、堆放物品及傾倒混凝土等
    行為，非無可能，本件依卷內現有資料，均無從認定被告乙
    ○○有何指使工人使用系爭土地之行為，自難單憑聲請人之
    臆測，而認被告乙○○有上開指使之舉；且聲請人所舉之「
    竊佔」行為，就做水泥模型、停車、堆放物品部分，均屬一
    時利用土地之行為，並非有繼續性之佔用行為，隨著工程之
    進行，所堆放之水泥模型及其他工程料材，均不斷地變異其
    所在位置，停車行為，尤不待言，自難認有何排他使用之意
    思；至就傾倒混凝土部分，因棄置混凝土既係以「拋棄」之
    意思為之，對於系爭土地亦非因傾倒混凝土而獲得事實上管
    領之力，並無將系爭土地佔據而歸於被告乙○○自己或第三
    人支配之下，自不構成竊佔罪。又聲請人縱使於91年3 月4
    日以何宗侃名義發存證信函，告知德寶公司系爭土地為聲請
    人等所有，並通知其有嚴重污染、破壞系爭土地之行為等情
    ，此有郵局存證信函1 紙在卷可參，惟該信函僅表明：「貴
    公司未經寄件人之同意，擅自竊用寄件人之土地‧‧‧除嚴
    重造成污染、破壞生態外‧‧‧特函貴公司於函到之日起，
    即時停止使用，並對過去所造成民之損失出面協調賠償責任
    及善後問題，否則依法追訴」等語，並無一語提及聲請人終
    止與富慶砂石行間就系爭土地之使用借貸關係，且函中所謂
    「嚴重造成污染、破壞生態」一語，涉及各方主觀上之認知
    ，且德寶公司基於其與富慶砂石行間就系爭土地之租賃關係
    尚未期滿，主觀上認為其有權繼續使用系爭土地至租期屆滿
    ，尚難認身為德寶公司工地主任之被告乙○○有何竊佔之主
    觀上犯意（至於民事上是否構成無權佔有，則屬另事），是
    聲請人前開所舉被告乙○○涉犯竊佔罪嫌之事由，均難認有
    理由。
  (三)次就被告丙○○所涉竊盜罪嫌部分，被告丙○○固不否認有
    將混凝土打碎及搬移部分系爭土地田土至鄰地之事實，惟堅
    詞否認有何竊盜犯行，辯稱：我整地所有之土壤都還在現場
    ，內含有混凝土塊、砂石級配，砂石級配是租給德寶公司時
    ，載來滾壓填實，混凝土我們先打碎，再用挖土機清理，整
    地集中，再以石虎攪碎，所以土壤內會有混凝土塊，整地未
    完成前，才與鄰地有落差；伊向聲請人租用系爭土地後，有
    填土一部份，事後將填土部分挖除以回復原狀，未超挖，也
    沒有將混凝土混入田土攪拌以及把土賣出去等語置辯。經查
    ：雲林縣政府於93年11月9 日至系爭土地現場，以GPS 衛星
    定位儀由聲請人自選16點定位點丈量結果：「(1)現場以水準
    儀測量下湖口段6 之3 地號面積0.3 公頃與相鄰西側農地高
    程誤差約0.369 公尺，土石方數量平均約1107立方公尺。(2)
    據陳情人（按：即甲○○）敘述原地形（尚未承租他人）比
    西側農地高18公分，計算後土石方數量為540 立方公尺，再
    加前項1107立方公尺，平均約為1647立方公尺。(3)陳情人要
    求測量與下湖口段6 之3 地號北側德寶公司高程差約1.429
    公尺，土石方需求數量為4287立方公尺。(4)下湖口段6 之3
    地號南側堆置之土石方數量分為兩段計算，最高為5.2 公尺
    、長24公尺、寬18公尺及高4.2 公尺、長55公尺、寬18公尺
    ，土石方數量總共約為6404立方公尺」，此有雲林縣政府93
    年12月1 日府工石字第0931440176號函在卷可稽。準此：
    1.聲請人自承其將系爭土地借給被告丙○○使用後，被告丙
      ○○以鄰地純潔田土將系爭土地墊高底部1 公尺，上面並
      舖蓋約20至30公分之砂石級配，以堅固工地，並填至與德
      寶公司所使用之北邊鄰地幾乎等高等語，核與被告丙○○
      上開所辯：伊向聲請人租用系爭土地後，有填土一部份等
      語相符，姑不論前開數據是否屬實（聲請人並未舉證證明
      ），由聲請人上開所述，可知系爭土地在被告丙○○借用
      之初，原屬較為低窪之地區，此由何宗侃與富慶砂石行所
      訂借用系爭土地之契約書第3 條規定：「乙方（按：指富
      慶砂石行）應於工程進行至三分之二後，負責以清潔及有
      機之土壤，將該使用之土地填高至德寶公司承租土地等高
      ‧‧‧」等語，亦可知之。
    2.聲請人自提出告訴伊始，即未曾就被告丙○○將竊得之系
      爭土地田土外賣及其竊得系爭田土之數量，提出相關事證
      供檢警機關查核，所舉相關數據亦均無證據加以支持，例
      如聲請人指訴被告丙○○盜取系爭土地之土壤約170 公分
      ，且深入系爭土地原始田土達60公分以上云云，惟參諸前
      開測量結果可知，系爭土地與鄰地高程相差較多者，為系
      爭土地與其北側德寶公司所使用之土地，兩者差約1.429
      公尺（即142.9 公分），與聲請人所謂170 公分有所差距
      ；又例如聲請人主張系爭土地於出借被告丙○○使用時，
      其高度較諸其西側鄰地高約18公分，若上開數據屬實，則
      系爭土地原有高度與其北側德寶公司所使用之土地，相差
      約88公分（142.9 －【36.9＋18】＝88），此與聲請人上
      開所指被告丙○○以鄰地純潔田土將系爭土地墊高底部1
      公尺，上面並舖蓋約20至30公分之砂石級配等語，有所不
      合（因若如此填土，則被告丙○○填土後，系爭土地應高
      於其北側德寶公司所使用之土地，而不會約略與之等高）
      。可見聲請人所提相關數據，均與事實不符。
    3.又以測量當時，系爭土地高程與其北側德寶公司高程差約
      1.429 公尺，其因此相差之土石方數量為4287立方公尺，
      而斯時置放於系爭土地南側之土堆數量經測量為6404立方
      公尺，可見被告丙○○縱使在挖取其原所舖設之砂石級配
      （無證據證明當時被告丙○○所舖設之砂石級配數量為何
      ）時，也將部分田土挖起，其數量也沒有超過系爭土地南
      側之土堆數量，參以被告丙○○於偵訊時供稱：我從林內
      、集集及台南買土方，台南買了1 千多立方的土等語，則
      上開系爭土地南側之土堆數量6404立方公尺，有相當部分
      係由被告丙○○所購買，應有可能，是被告丙○○前開所
      供，應屬非虛；縱然聲請人以被告丙○○未提出相關購買
      憑證而認為上開所述向外購土一節非屬實情，惟本件亦無
      積極證據證明被告丙○○竊取系爭土地田土再摻入混凝土
      外賣，或竊取系爭土地田土而將所竊田土暫時置放在系爭
      土地南側（竊盜之主觀犯意部分無從證明，詳後述），聲
      請人也無法說明何以堆置在系爭土地南側之土堆數量遠高
      於聲請人所指遭竊之數量4873立方公尺（聲請人認系爭土
      地面積，依雲林縣北港地政事務所丈量結果為3410平方公
      尺，雲林縣政府上開測量結果以3000平方公尺計算，容有
      違誤）。
    4.又聲請人以被告丙○○於93年11月15日檢察事務官偵訊時
      供稱「該土石方經其加工後，價值已增加至6 、7 百萬元
      」等語，且被告丙○○亦供稱「（你在土地上的砂石土堆
      會搬走？）是，我要搬走」之語（94年10月7 日檢察官訊
      問筆錄），均可見被告丙○○自始即係欲竊取該批土方加
      工後再為出賣，而著手挖取系爭土地土方之竊盜行為云云
      。惟經遍查上開93年11月15日檢察事務官偵訊筆錄，並無
      何被告丙○○有為上開供述之記載，縱然認為被告丙○○
      於上開偵訊期日曾為前開供述，而筆錄漏未記載，至多亦
      僅能證明被告丙○○於偵訊曾就當時加工後土石方之市場
      價格為陳述，並不能因此推論被告丙○○已產生竊盜系爭
      土地田土之犯意，並進而著手竊取田土；又被告丙○○就
      檢察官提問「你在土地上的砂石土堆會搬走？」，而答以
      「是，我要搬走」，惟參諸其前後文觀之，其語意並不明
      確，且所謂「搬走」之原因為何（出賣？為整地而移置？
      更換令聲請人滿意之土壤？等），從上開答句，並無法明
      確予以認定，自不能因此即斷定被告丙○○自始即係欲竊
      取該批土方加工後，再為出賣，而著手挖取系爭土地土方
      之竊盜行為。
    5.至於聲請人質疑被告丙○○就其到底要清除混凝土或混合
      混凝土於土壤中一節，供述有前後予盾云云。惟查，被告
      丙○○於檢察事務官詢問時係供稱：「（何以你在現場打
      混凝土作何用？）打混凝土要清除走」（93年11月15日詢
      問筆錄）、「我整地所有之土壤，都還在現場，內含有混
      凝土塊、砂石級配，砂石級配是租給德寶公司時，載來滾
      壓填實，混凝土塊是預力樑枕，預力樑移除以後，才將混
      凝土攪碎」、「（混凝土攪碎後，何以與現場土壤混合？
      ）混凝土我們先打碎，再用挖土機清理，整地集中，再以
      石虎攪碎，所以土壤內會有混凝土塊」（93年12月15日詢
      問筆錄）等語，其前後所供明確且一致，亦即砂石級配的
      部分，係因系爭土地租給德寶公司時，載來滾壓填實以堅
      固工地（此亦符合聲請人方面與被告丙○○就系爭土地所
      簽訂借用契約之合約精神，已如前述），而混凝土塊的部
      分，則因在系爭土地進行攪碎作業（之後再清除載離現場
      ），致使部分混凝土塊與土壤混合，而此亦合乎一般生活
      經驗，聲請人指「被告丙○○稱混凝土塊、碎石級配是要
      拿來滾壓填實，故需將混凝土攪碎」云云，顯然錯誤引用
      筆錄內容（被告丙○○並無供稱「混凝土塊是要拿來滾壓
      填實」），是聲請人認被告丙○○前後供述矛盾云云，顯
      有誤會。
四、綜上所述，本件聲請人雖執首揭理由認被告乙○○涉有竊佔
    罪嫌、被告丙○○涉有竊盜罪嫌，而向本院聲請交付審判，
    惟原不起訴處分就聲請人於偵查中所提出之告訴理由及證據
    詳加斟酌後，認為被告等所為之辯稱尚堪採信，而以犯罪嫌
    疑不足為不起訴處分，聲請人提起再議，經臺灣高等法院台
    南分院檢察署檢察長詳述法律上之理由予以指駁，本院認前
    開不起訴處分及駁回再議處分書，均已就聲請人所指予以調
    查說明，對照卷內資料，並無不合，其所載證據取捨及事實
    認定之理由，並無違背經驗法則與論理法則之情事，復查無
    其他積極證據可資證明被告等有何聲請人所指之犯行，聲請
    交付審判意旨猶執前詞，徒以民事法律關係糾紛認定被告乙
    ○○、丙○○涉有刑責，自仍未達於起訴之門檻甚明，本件
    交付審判之聲請為無理由，應予駁回。
五、依刑事訴訟法第258條之3 第2 項，裁定如主文。
中    華    民    國    95    年    6     月    30    日
                  刑事第五庭    審判長法  官  陳定國
                                      法  官  王素珍
                                      法  官  李明益
以上正本證明與原本無異。
不得抗告。
                                      書記官  李達成
中    華    民    國    95    年    7     月    6     日


司法院資訊處製作；財團法人民間司法改革基金會備份。
